# 求助陈版 - 关于定期存款

提问人：liushangshen5 时间：2023-01-11 11:23:07
陈版，关于定期存款，有几处不理解
背景：公司购买的 3 个月-1年的定期存款，无抵押质押，持有目的是到期收取利息收益，那么：
（ 1 ）定期存款是否可以在“银行存款”列示？
（ 2 ）定期存款的购买和赎回，是否属于“与投资活动有关的现金流”？
（ 3 ）是否可以计提利息，如果可以的话是“借：其他应收款-应收利息 贷：投资收益”？还是“借：其他应收款-应收利息 贷：财务费用-利息收入”？
（ 4 ）定期存款是否属于现金及现金等价物？
（ 5 ）定期存款是否属于受限的资产？
（ 6 ）如果是 7 天通知存款，由于期限短，是否可以简单地直接等同于活期存款，还是需要参照上述定期存款的方式认定？

回答人：chenyiwei
1 、这种持有到期，以获取较高利息收益为目的的定期存款，一般列作其他货币资金（期限不超过一年）或者其他流动资产。
2 、是。
3 、可以计提利息，借方科目为该定期存款所属会计科目下的“应计利息”明细。
4 、本案例中不属于现金及现金等价物。
5 、不属于受限资产（没有来自外部的权利限制）。
6 、需参照上述定期存款的方式认定。